臺灣臺南地方法院民事裁定
111年度事聲字第31號
異  議  人  中華醫事科技大學

法定代理人  孫逸民  


相  對  人  陳盟榮  
上列當事人間因返還擔保金事件，異議人對於民國111年4月28日
本院司法事務官所為111年度司聲字第236號裁定聲明異議，本院
裁定如下：
  主  文
原裁定廢棄。
  理  由
一、按當事人對於司法事務官處理事件所為之終局處分，得於處
    分送達後10日之不變期間內，以書狀向司法事務官提出異議
    ；司法事務官認前項異議有理由時，應另為適當之處分；認
    異議為無理由者，應送請法院裁定之；法院認該異議為有理
    由時，應為適當之裁定，認異議為無理由者，應以裁定駁回
    之，民事訴訟法第240條之4第1項至第3項分別定有明文。本
    院司法事務官於民國111年4月28日以111年度司聲字第236號
    裁定駁回異議人返還擔保金之聲請，該裁定於111年5月4日
    送達異議人，異議人於111年5月10日具狀聲明異議，司法事
    務官認其異議無理由而送請本院裁定，業經本院調卷查明屬
    實，經核與上開規定相符，先予敘明。
二、異議意旨略以：從相對人之戶籍謄本可知其原先戶籍地址為
    臺南市○○路000巷00弄0號，嗣方更改為臺南市○區○○路000巷
    0弄0號，又從台南成功路郵局第443號存證信函（下稱系爭
    存證信函）郵件收件回執可知，該郵件收件人欄位蓋有相對
    人「陳盟榮」之印文，足認異議人催告相對人行使權利之通
    知已合法送達相對人，惟相對人迄今仍未行使權利，請鈞院
    裁定准予返還擔保金等語。
三、按返還擔保金，依民事訴訟法第106條準用第104條之規定，
     須符合：(一)應供擔保之原因消滅者；(二)供擔保人證明
    受 擔保利益人同意返還者；(三)訴訟終結後供擔保人證明
    已定 20日以上之期間催告受擔保利益人行使權利而未行使
    ，或法 院依供擔保人之聲請，通知受擔保利益人於一定期
    間內行使 權利並向法院為行使權利之證明而未證明者之要
    件，法院始 得裁定返還擔保金。
四、經查，異議人於原審主張其為擔保對相對人之假執行，前遵
    本院103年度勞訴字第34號民事判決（下稱系爭判決），於
    本院提存新臺幣（下同）1,234,000元後，對相對人假執行
    在案。嗣異議人對相對人提起之上開訴訟，經本院103年度
    勞訴字第34號民事判決、臺灣高等法院臺南分院106年度勞
    上字第5號民事判決、最高法院108年度台上字第2546號民事
    判決確定，且異議人業以存證信函通知相對人行使權利，為
    此聲請發還本件擔保金。原審則以異議人僅提出系爭存證信
    函影本，並未提出系爭存證信函郵件收件回執正本，經原審
    於111年4月8日通知異議人補正存證信函正本及郵件收件回
    執正本，惟異議人並未補正，且存證信函之寄送地址為『臺
    南市○○路000巷00弄0號』，並非相對人設籍之『臺南市○區○○
    路000巷0弄0號』為由，駁回異議人返還擔保金之聲請。惟查
    ，異議人對原裁定聲明異議後，已於本院提出系爭存證信函
    正本及郵件收件回執正本，依系爭存證信函郵件收件回執之
    記載，系爭存證信函係寄至相對人原先之戶籍地址臺南市○○
    路000巷00弄0號，該郵件收件人欄位蓋有相對人「陳盟榮」
    之印文，足認異議人催告相對人行使權利之通知已合法送達
    相對人。原裁定以相對人未補正系爭存證信函正本及郵件收
    件回執正本，且存證信函之寄送地址為「臺南市○○路000巷0
    0弄0號」，並非相對人設籍之「臺南市○區○○路000巷0弄0號
    」為由，駁回異議人返還擔保金之聲請，尚有未洽。異議意
    旨指摘原裁定不當，求予廢棄，為有理由，爰廢棄原裁定，
    並由本院司法事務官另為適法之處理。
五、據上論結，本件異議為有理由，依民事訴訟法第240條之4第
    3項前段，裁定如主文。
中　　華　　民　　國　　111 　年　　5 　　月　　23　　日
                  民事第二庭    法  官　蘇正賢
以上正本係照原本作成。
如對本裁定抗告，應於收受裁定正本送達後10日內向本院提出抗
告狀，並繳納抗告裁判費新台幣1,000元整。
中　　華　　民　　國　　111 　年　　5 　　月　　24　　日
                                書記官　林容淑